Minutes et répertoires du notaire Charles Paul TOLLU, 6 mai 1868 - 30 janvier 1901 (étude XVIII)
Archives nationales
- Minutes de Charles Paul TOLLU, 20 janvier 1818 - 25 mars 1936; MC/ET/XVIII/1352 - MC/ET/XVIII/1734
  - Statuts de la société des mines de Brassac.- Dépôt de pièces modificatives des statuts de la société J.B. Stears (société du gaz de Cherbourg). 1866, 19 mai - 1881, 7 juillet, 19 mai 1866 - 7 juillet 1881; MC/ET/XVIII/1665
    17 novembre 1866, dépôt de pièces modificatives des statuts de la société J.B. Stears (société du gaz de Cherbourg), et actes à la suite jusqu'au 7 juillet 1881.
  - Dépôt de pièces relatives à la succession de M. Laty. 1872, 3 octobre, 3 octobre 1872; MC/ET/XVIII/1667
    - Notoriété et dépôt de pièces relatives à la succession de Jean François Augustin Laty Rampal., 3 octobre 1872; MC/ET/XVIII/1667
      notoriété; Laty-Rampal, Jean François Augustin
  - Dépôt de pièces de publication de la Cie l'Union des Ports. 1873, 3 janvier - 1881, 21 mai, 3 janvier 1873 - 21 mai 1881; MC/ET/XVIII/1668
    Actes à la suite jusqu'au 21 mai 1881.
    - Dépôt de pièces de la ' Cie l'Union des Ports' société anonyme d'assurances maritimes, établie à Paris, rue des Bons Enfants, n° 1., 3 janvier 1873 - 21 mai 1881; MC/ET/XVIII/1668
      dépôt de pièces; Bons-Enfants (rue des)
  - Liquidation de la succession de Mme Caroline Leroux, baronne Roger. 1874, 2 octobre, 2 octobre 1874; MC/ET/XVIII/1669
    - Liquidation et partage de la succession de Caroline Adélaïde Leroux, veuve d'Alphonse Regnier, duc de Massa, à la requête d'André Hélène Roger, baron Roger demeurant rue Mornay., 2 octobre 1874; MC/ET/XVIII/1669
      partage; Mornay (rue); Leroux, Caroline Adélaïde (1816?-1874); Regnier, Alphonse (1812-1846, duc de Massa); Roger, André Hélène (1804-1880)
  - Statuts de la Renaissance, compagnie d'assurance. 1875, 10 mars - 1884, 16 décembre, 10 mars 1875 - 16 décembre 1884; MC/ET/XVIII/1670
    Actes à la suite jusqu'au 16 décembre 1884.
    - Statuts, compagnie d'assurance à prime contre l'incendie, ' La Renaissance ', établie à Paris., 10 mars 1875 - 16 décembre 1884; MC/ET/XVIII/1670
      dépôt de pièces; statuts
  - État liquidatif de la succession de M. Alexandre Léon. 1877, 21 juillet, 21 juillet 1877; MC/ET/XVIII/1671
    - Etat liquidatif de la succession de M. Alexandre Léon, propriétaire à la requête de sa veuve Marie Cécile Léon demeurant boulevard Haussmann n° 127., 21 juillet 1877 - 4 août 1877; MC/ET/XVIII/1671
      Actes à la suite jusqu'au 4 août 1877.
      partage; Haussmann (boulevard); Léon, Alexander; Léon, Cécile
  - Dépôt de pièces de publication de la Société anonyme des mines de plomb argentifères et des fonderies de Pontgibaud. 1877, 26 novembre - 1928, 11 juillet, 26 novembre 1877 - 11 juillet 1928; MC/ET/XVIII/1672
    Actes à la suite jusqu'au 11 juillet 1928. -Actes passés successivement par-devant Charles Paul Tollu, Charles Henri Tollu.
    - Statut transformé de Société anonyme des mines de plomb argentifères et des fonderies de Pontgibaud, avec siège à Paris rue de Châteaudun., 26 novembre 1877 - 11 juillet 1928; MC/ET/XVIII/1672
      Actes à la suite jusqu'au 11 juillet 1928.
      dépôt de pièces; statuts; Châteaudun (rue de); Pontgibaud (Puy-de-Dôme)
  - Dépôt de titres de propriété de deux immeubles sis à Paris, 252 et 254 rues du Faubourg Saint-Honoré. 1877, 15 décembre, 15 décembre 1877; MC/ET/XVIII/1673
    - Dépôt de titres de propriété de deux immeubles sis à Paris, rues du Faubourg Saint-Honoré, nos 252 et 254, et la rue Daru par Félix Frédéric, Lebon, capitaine d'artillerie, demeurant à Versailles rue de l'Orangerie n°29., 15 décembre 1877; MC/ET/XVIII/1673
      Précisions sur les lieux: Paris--Daru (rue); Paris--Faubourg-Saint-Honoré (rue du); Versailles (Yvelines)--Orangerie (rue de l')
      dépôt de pièces; titre de propriété; Daru (rue); Faubourg-Saint-Honoré (rue du); Versailles (Yvelines); Lebon, Félix Frédéric; officier (armée)
  - Liquidation et partage de la succession de M. Joly de Bammeville.- Liquidation et partage de la succession de M. Maximos Sakakini. 1881, 24 janvier - 22 juin, 24 janvier - 22 juin 1881; MC/ET/XVIII/1674
    24 janvier 1881, liquidation et partage de la succession de M. Joly de Bammeville, et acte complémentaire du 23 mars suivant.
    22 juin 1881, liquidation et partage de la succession de M. Maximos Sakakini.
    - Liquidation et partage de la succession de M. Alphonse Éric Joly de Bammeville, demeurant rue de Clichy, n° 14., 24 janvier 1881 - 23 mars 1881; MC/ET/XVIII/1674
      Acte complémentaire du 23 mars suivant 1881.
      MC/RE/XVIII/34
      partage; Clichy (rue de); Joly de Bammeville, Alphonse Eric (1797?-1880)
    - Liquidation et partage de la succession de M. Nicolas Maximos Joseph Sakakini, célibataire décédée rue Auber, n° 7., 22 juin 1881; MC/ET/XVIII/1674
      partage; Auber (rue); Sakakini, Nicolas Maximos Joseph
  - Statuts de la Société française de Reports et de Dépôts. 1881, 1er juillet - 1927, 7 septembre, 1er juillet 1881 - 7 septembre 1927; MC/ET/XVIII/1675
    Actes à la suite jusqu'au 7 septembre 1927.
    Actes passés successivement par-devant Charles Paul Tollu, Charles Henri Tollu.
    - Statuts de la Société française de Reports et de Dépôts, prêt et avences sur fonds publics, actions obligation et titres française, dont le siège est à Paris rue Louis Le Grand, n°9., 1er juillet 1881 - 7 septembre 1927; MC/ET/XVIII/1675
      dépôt de pièces; statuts; Louis-Le-Grand (rue)
  - Statuts de la Société des ponts et travaux en fer. 1882, 13 mars - 1933, 10 mars, 13 mars 1882 - 10 mars 1933; MC/ET/XVIII/1676
    Actes à la suite jusqu'au 10 mars 1933.
    - Statuts de la 'Société des ponts et travaux en fer' établie par Pierre Raul Frémont et autres, dont le siège est à Parie rue Taitbout n° 80., 13 mars 1882 - 10 mars 1933; MC/ET/XVIII/1676
      dépôt de pièces; statuts; Taitbout (rue); Frémont, Pierre-Paul
  - Statuts de la Société d'Espine, Achard et Cie. 1882, 11 mai - 1902, 11 décembre, 11 mai 1882 - 11 décembre 1902; MC/ET/XVIII/1677
    Actes à la suite jusqu'au 11 décembre 1902.
    - Prorogation et modification de statuts de la Société d'Espine, Achard, et Cie, ingénieurs constructeur dont le siège est à Paris rue de la Roquette, n° 18 bis., 11 mai 1882 - 11 décembre 1902; MC/ET/XVIII/1677
      dépôt de pièces; statuts; Roquette (rue de la)
  - État liquidatif de la succession de M. Maurice Cottier.- Partage immobilier entre les héritiers de madame veuve Thuret. 1882, 13 mai - 1883, 20 octobre, 13 mai 1882 - 20 octobre 1883; MC/ET/XVIII/1678
    13 mai 1882, état liquidatif de la succession de M. Maurice Cottier, et actes à la suite jusqu'au 20 octobre 1883.
    17 juillet 1882, partage immobilier entre les héritiers de madame veuve Thuret.
    - État liquidatif de la succession de Maurice Cottier demeurant rue de Beaune, n°11, décédé au château de Cangé (Indre et Loire)., 13 mai 1882 - 20 octobre 1883; MC/ET/XVIII/1678
      Actes à la suite jusqu'au 20 octobre 1883.
      partage; Cangé (Indre-et-Loire, château de); Beaune (rue de); Cottier, Maurice (1822-1881)
    - Partage des immeubles entre les héritiers dépendant de la succession d'Henry Louis Thuret, décédé au château de Lévy, commune Lurcy-Lévis, demeurant alors avenue des Champs Elysées, n°30., 17 juillet 1882; MC/ET/XVIII/1678
      partage; Champs-Elysées (avenue des); Lurcy-Lévis (Allier); Lévis (Allier, château de); Thuret, Henri Louis
  - Adjudication de divers terrains à Paris et à Tours au profit de Mme veuve André-Walther.- Vente du château de Rentilly. 1885, 8 avril - juin, 8 avril - juin 1885; MC/ET/XVIII/1679
    8 avril 1885, dépôt du jugement d'adjudication de divers terrains à Paris et à Tours au profit de Mme veuve André-Walther.
    13 juin 1885, cahier des charges à la requête de M. Édouard André (vente du château de Rentilly), plus PV d'ajournement le 30 juin suivant.
    - Dépôt du jugement d'adjudication de divers terrains à Paris et à Tours au profit de Mme Joséphine Napoléonne Henriette Frédérique, Walther veuve de Jean Marie, André, banquier demeurant rue Saint-Lazare, n°71., 8 avril 1885; MC/ET/XVIII/1679
      dépôt de pièces; Saint-Lazare (rue); Tours (Indre-et-Loire); Walther, Joséphine Napoléone Henriette Frédérique (1807-1886); André, Jean Marie (1793-1850); banquier
    - Cahier des charges pour la vente du château et parc de Rentilly commune de Bussy Saint Martin à la requête de François Édouard André propriétaire, député, demeurant boulevard Haussmann, n° 158., 13 juin 1885 - 30 juin 1885; MC/ET/XVIII/1679
      Actes à la suite jusqu'au 30 juin 1885, procès verbaux d'ajournement.
      A.Robert et G.Cougny: Dictionnaire des parlementaires français de 1789 à 1889
      acte de vente; Bussy-Saint-Martin (Seine-et-Marne); Rentilly (Seine-et-Marne, château de); Haussmann (boulevard); André, Edouard (1833-1894); député
  - Dépôt des statuts de la société anonyme de l'immeuble sis 96 rue de Vaugirard. 1886, 1er mars - 1933, 1er juillet, 1er mars 1886 - 1er juillet 1933; MC/ET/XVIII/1680
    Actes à la suite jusqu'au 11 août 1933.
    - Déclaration de souscription des actions de la Société anonyme de l'immeuble sis 96 rue de Vaugirard, dont le siége est à Paries rue des Bourdonnais, n°30., 1er mars 1886 - 11 août 1933; MC/ET/XVIII/1680
      Bourdonnais (rue des); Vaugirard (rue de)
  - Succession de M. José Lombillo. 1888, 11 juin - 5 juillet, 11 juin - 5 juillet 1888; MC/ET/XVIII/1681
    Actes à la suite du 5 juillet 1888.
    - Dépôt des pièces concernant la succession de M. Don José Maria Jorgé Lombillo y Ramirez de Arllano, décédé à La Havanne (île de Cuba), 11 juin 1888 - 5 juillet 1888; MC/ET/XVIII/1681
      Acte à la suite du 5 juillet 1888, acte de notoriété
      notoriété; La Havane (Cuba); Lombillo y Ramirez de Arellano, José Maria Jorge
  - Vente par M. Camus à M. May du domaine de la Couarde.- Changement de gérant de la Société Pallu, qui devient la Société Sauvalle. 1890, 19 février - 1927, 1er avril, 19 février 1890 - 1er avril 1927; MC/ET/XVIII/1682
    19 février 1890, vente par M. Camus à M. May du domaine de la Couarde, et actes à la suite jusqu'au 5 novembre suivant.
    14 juin 1890, changement de gérant de la Société Pallu, qui devient la Société Sauvalle, et actes à la suite jusqu'au 1er avril 1927.
    - Vente la domaine de la Couarde (Mayenne), par Louis Charles Marie Camus, négociant demeurant rue Lincoln n°3 à M. Ernest May, propriétaire demeurant avenue de Villiers, n° 27 bis., 19 février 1890 - 5 novembre 1890; MC/ET/XVIII/1682
      Actes à la suite jusqu'au 5 novembre 1890, quittance.
      acte de vente; Lincoln (rue); Villiers (avenue de); Camus, Louis Charles; May, Ernest; négociant
    - Déclaration de l'assemblé Générale des actionnaires de la 'Société Pallu et Cie', siégeant rue Taitbout, n° 63 portant nomination du nouveau gérant Paul Victor Alphonse Sauvalle, modification de statut et raison sociale, dont l'objet est la mise en valeur la vente et l'exploitation de la forêt du Vésinet., 14 juin 1890 - 1er avril 1927; MC/ET/XVIII/1682
      Actes à la suite jusqu'au 1er avril 1927.
      déclaration; Taitbout (rue); Le Vésinet (Yvelines); Sauvalle, Paul Victor Alphonse
  - État liquidatif de la succession de Mme veuve Dupotet. 1891, 3 mars - 26 octobre, 3 mars - 26 octobre 1891; MC/ET/XVIII/1683
    A la suite: acte d'homologation, 26 octobre 1891.
    - État liquidatif de la succession de Mme Camille Pichon décédée dans son domicile 12 rue de La Boétie, veuve de Jean Henri Louis Joseph Dupotel., 3 mars 1891 - 26 octobre 1891; MC/ET/XVIII/1683
      Acte d'homologation du 26 octobre 1891.
      partage; La-Boëtie (rue); Dupotel, Jean Henri Louis Joseph; Pichon, Camille
  - Statut de la Société des Carrières de l'Ouest. 1891, 13 juillet - 1931, 17 août, 13 juillet 1891 - 17 août 1931; MC/ET/XVIII/1684
    Actes à la suite jusqu'au 17 août 1931.
    - Statut de la 'Société anonyme des Carrières de l'Ouest ' dont le siége est rue Goethe n°6, (3 groupes carrières des quartzite)., 13 juillet 1891 - 17 août 1931; MC/ET/XVIII/1684
      acte de société; statuts; Goethe (rue)
  - Dépôt des statuts de la Société anonyme du Journal des débats. 1892, 30 décembre - 1936, 25 mars, 30 décembre 1892 - 25 mars 1936; MC/ET/XVIII/1685
    Actes à la suite jusqu'au 25 mars 1936.
    Actes passés successivement par-devant Charles Paul Tollu, Charles Henri Tollu et Philippe François Guy Constantin.
    - Déclaration des suscription et de versement concernant la Société anonyme du Journal des débats., 30 décembre 1892 - 16 mai 1936; MC/ET/XVIII/1685
      Actes à la suite jusqu'au 16 mai 1936.
      Journal officiel de la République française. Débats parlementaires. Assemblée nationale
  - État liquidatif de la succession Fagard. 1893, 20 janvier - 1896, 25 février, 20 janvier 1893 - 25 février 1896; MC/ET/XVIII/1686
    Actes à la suite jusqu'au 25 février 1896.
    - Lecture de l'état liquidatif de la succession Fagard, 20 janvier 1893 - 31 juillet 1896; MC/ET/XVIII/1686
      Actes à la suite jusqu'au 31 juillet 1896
      partage; Fagard (M.)
  - Statuts de la Société Cheval, Ferron, Douillet et Cie. 1893, 29 décembre - 1904, 20 septembre, 29 décembre 1893 - 20 septembre 1904; MC/ET/XVIII/1687
    29 décembre 1893, statuts de la Société Cheval, Ferron, Douillet et Cie, et actes à la suite jusqu'au 20 septembre 1904.
    - Modification des statuts de la société au nom collectif 'Chenal, Ferron, Douillet et Cie.' dont le siège est rue de la Sorbonne, n°22, qui a pour objet l'exploitation du fonds de commerce des produits chimiques et pharmaceutique en gros., 29 décembre 1893 - 20 septembre 1904; MC/ET/XVIII/1687
      Actes à la suite jusqu'au 20 septembre 1904.
      acte de société; statuts; Sorbonne (rue de la); Chenal (M.); Ferron (M.); Douillet (M.)
  - Statuts de la Société anonyme dite Banque Suisse et Française. 1894, 13 juin - 1906, 21 août, 13 juin 1894 - 21 août 1906; MC/ET/XVIII/1688
    18 juin 1894, statuts de la Société anonyme dite Banque Suisse et Française, et actes à la suite jusqu'au 21 août 1906.
    - Statuts de la Société anonyme dite Banque suisse et française [Crédit commercial de France], avec le siége rue La Fayette, n°20., 18 juillet 1894 - 21 août 1906; MC/ET/XVIII/1688
      Actes à la suite jusqu'au 21 août 1906.
      acte de société; statuts; La-Fayette (rue)
  - Dépôts de pièces concernant la succession Markowski. 1895, 19 juillet - 1900, 15 janvier, 19 juillet 1895 - 15 janvier 1900; MC/ET/XVIII/1689
    19 juillet 1895, dépôt de pièces concernant la succession Markowski.
    15 janvier 1900, idem.
    - Dépôt de pièces concernant la succession de Ladislas Markowski, sujet Russe, de son vivant demeurant à Bialocerkow (Kiew)., 19 juillet 1895 - 15 janvier 1900; MC/ET/XVIII/1689
      Actes à la suite jusqu'au 15 janvier 1900, concernant la famille Braniecki pour la succession Markowski.
      partage; Russie; Kiev (Ukraine); Markowski, Ladislas; Braniecki (M.)
  - Minutes. 1897, 20 juillet - 31 août, 20 juillet - 31 août 1897; MC/ET/XVIII/1690
  - Minutes. 1897, septembre - octobre, septembre - octobre 1897; MC/ET/XVIII/1691
  - Minutes. 1897, novembre, novembre 1897; MC/ET/XVIII/1692
  - Minutes. 1897, décembre, décembre 1897; MC/ET/XVIII/1693
  - Minutes. 1898, janvier, janvier 1898; MC/ET/XVIII/1694
  - Minutes. 1898, février, février 1898; MC/ET/XVIII/1695
  - Minutes. 1898, mars, mars 1898; MC/ET/XVIII/1696
  - Minutes. 1898, 1er avril - 15 avril, 1er avril - 15 avril 1898; MC/ET/XVIII/1697
  - Minutes. 1898, 16 avril - 30 avril, 16 avril - 30 avril 1898; MC/ET/XVIII/1698
  - Minutes. 1898, 1er mai - 15 mai, 1er mai - 15 mai 1898; MC/ET/XVIII/1699
  - Minutes. 1898, 16 mai - 31 mai, 16 mai - 31 mai 1898; MC/ET/XVIII/1700
  - Minutes. 1898, 1er juin - 15 juin, 1er juin - 15 juin 1898; MC/ET/XVIII/1701
  - Minutes. 1898, 16 juin - 30 juin, 16 juin - 30 juin 1898; MC/ET/XVIII/1702
  - Minutes. 1898, 1er juillet - 15 juillet, 1er juillet - 15 juillet 1898; MC/ET/XVIII/1703
  - Minutes. 1898, 16 juillet - 31 juillet, 16 juillet - 31 juillet 1898; MC/ET/XVIII/1704
  - Minutes. 1898, 1er août - 15 août, 1er août - 15 août 1898; MC/ET/XVIII/1705
  - Minutes. 1898, 16 août - 31 août, 16 août - 31 août 1898; MC/ET/XVIII/1706
  - Minutes. 1898, septembre, septembre 1898; MC/ET/XVIII/1707
  - Minutes. 1898, octobre, octobre 1898; MC/ET/XVIII/1708
  - Minutes. 1898, novembre, novembre 1898; MC/ET/XVIII/1709
  - Minutes. 1898, décembre, décembre 1898; MC/ET/XVIII/1710
  - Minutes. 1899, janvier, janvier 1899; MC/ET/XVIII/1711
  - Minutes. 1899, février, février 1899; MC/ET/XVIII/1712
  - Minutes. 1899, mars, mars 1899; MC/ET/XVIII/1713
  - Minutes. 1899, avril, avril 1899; MC/ET/XVIII/1714
  - Minutes. 1899, mai, mai 1899; MC/ET/XVIII/1715
  - Minutes. 1899, juin, juin 1899; MC/ET/XVIII/1716
  - Minutes. 1899, juillet, juillet 1899; MC/ET/XVIII/1717
  - Minutes. 1899, août, août 1899; MC/ET/XVIII/1718
  - Minutes. 1899, septembre, septembre 1899; MC/ET/XVIII/1719
  - Minutes. 1899, octobre, octobre 1899; MC/ET/XVIII/1720
  - Minutes. 1899, novembre, novembre 1899; MC/ET/XVIII/1721
  - Minutes. 1899, décembre, décembre 1899; MC/ET/XVIII/1722
  - Minutes. 1900, janvier, janvier 1900; MC/ET/XVIII/1723
  - Minutes. 1900, février - mars, février - mars 1900; MC/ET/XVIII/1724
  - Minutes. 1900, avril, avril 1900; MC/ET/XVIII/1725
  - Minutes. 1900, mai, mai 1900; MC/ET/XVIII/1726
  - Minutes. 1900, juin, juin 1900; MC/ET/XVIII/1727
  - Minutes. 1900, juillet, juillet 1900; MC/ET/XVIII/1728
  - Minutes. 1900, août, août 1900; MC/ET/XVIII/1729
  - Minutes. 1900, septembre, septembre 1900; MC/ET/XVIII/1730
  - Minutes. 1900, octobre, octobre 1900; MC/ET/XVIII/1731
  - Minutes. 1900, novembre, novembre 1900; MC/ET/XVIII/1732
  - Minutes. 1900, décembre, décembre 1900; MC/ET/XVIII/1733
  - Minutes. 1901, janvier, janvier 1901; MC/ET/XVIII/1734
    L'accès aux minutes contenues dans ce carton s'effectue jusqu'au début de l'année 2014 au sein du département du Minutier après avoir rempli un formulaire de demande de recherche.
- Répertoires de Charles Paul TOLLU, 1er juin 1866 - 30 janvier 1901; MC/RE/XVIII/32 - MC/RE/XVIII/38
  - Répertoire. 1866, 1er juin - 1872, 11 décembre, 1er juin 1866 - 11 décembre 1872; MC/RE/XVIII/32
    Répertoire des notaires Jean Jacques Roquebert (1er juin 1866 - 5 mai 1868), Charles Paul Tollu (6 mai 1868 - 11 décembre 1872).
    Informations concernant le classement et la cotation:
    Le niveau inférieur de description, quand il existe, correspond aux mentions d'actes contenues dans le répertoire. Parmi celles-ci, certaines peuvent y être décrites, de manière plus ou moins détaillée. Pour consulter l'acte proprement dit, il convient de rechercher la cote au niveau des articles (registre ou liasse) des minutes du notaire (cote de type 'MC/ET').
    - Statuts de la société anonyme de l'École libre des sciences politiques, rue Bonaparte, n° 44, établis par Emile Gaston, rue Médicis, n° 11., 2 décembre 1871
      Informations concernant le classement et la cotation du document:
      Attention: la cote de répertoire (de type 'MC/RE') ne permet pas de consulter la minute de l'acte. ll convient de rechercher la cote de la minute (de type 'MC/ET') au niveau des articles (registre ou liasse) de minutes du notaire.
      L'accès aux images numérisées des pages du répertoire se fait au niveau de description supérieur (' Répertoire du notaire '), rubrique ' Consulter les archives numérisées associées'.
      acte de société; statuts; Bonaparte (rue); Médicis (rue de); Gaston, Emile
  - Répertoire. 1872, 12 décembre - 1878, 17 octobre, 12 décembre 1872 - 17 octobre 1878; MC/RE/XVIII/33
  - Répertoire. 1878, 17 octobre - 1883, 24 novembre, 17 octobre 1878 - 24 novembre 1883; MC/RE/XVIII/34
  - Répertoire. 1883, 24 novembre - 1893, 22 novembre, 24 novembre 1883 - 22 novembre 1893; MC/RE/XVIII/35
  - Répertoire. 1893, 22 novembre - 1897, 20 juillet, 22 novembre 1893 - 20 juillet 1897; MC/RE/XVIII/36
  - Répertoire. 1897, 20 juillet - 1900, 22 novembre, 20 juillet 1897 - 22 novembre 1900; MC/RE/XVIII/37
  - Répertoire. 1900, 22 novembre - 1904, 9 juillet, 22 novembre 1900 - 9 juillet 1904; MC/RE/XVIII/38
    Répertoire des notaires Charles Paul Tollu (22 novembre 1900 - 30 janvier 1901), Charles Henri Tollu (31 janvier 1901 - 9 juillet 1904).